【裁判字號】    89,易,1456
【裁判日期】    890828
【裁判案由】    建築法
【裁判全文】
臺灣臺北地方法院刑事判決                        八十九年度易字第一四五六號
    公  訴  人  臺灣臺北地方法院檢察署檢察官
    被      告  甲○○
右列被告因違反建築法案件，經檢察官聲請簡易判決處刑（八十九年度偵字第八三三
五號），經本院認不宜以簡易判決處刑，改以通常程序審理，判決如下：
    主  文
甲○○連續依建築法規定強制拆除之建築物，違反規定重建，處拘役肆拾日，如易科
罰金，以佰元折算壹日。
    事  實
一、甲○○於民國八十八年五月初，未經申請主管建築機關之許可領得建築執照，即
    在台北市○○區○○段二小段八○六號之土地上（台北市○○街一八○巷後機場
    對面），擅自雇工以鐵架、ＲＣ鐵皮等材料建築面積約一三五平方公尺、高度約
    二‧二公尺之停車收費亭違章建築，經台北市政府工務局於八十八年五月十九日
    查報，並於同日（公訴人誤書為同年六月四日）強制拆除至不堪使用。惟甲○○
    隨即基於概括之犯意，先於同年八月初在同一地點，以鐵皮、鐵架、磚頭、貨櫃
    屋等材料建築面積約一一○‧五平方公尺、高度約二‧六公尺之同一使用目的違
    章建築，再經台北市政府工務局於八十八年八月七日以拆後重建查報，於同月九
    日（公訴人誤書為同月十二日）二度強制拆除。然甲○○竟再於拆後，隨即又違
    反建築法規定，在原地將貨櫃屋再度搬回，並以鐵架搭蓋鐵棚，建築面積約十九
    ‧八平方公尺、高度約二‧五公尺之違章建築，嗣於同年九月一日（公訴人誤為
    九月八日）為台北市政府工務局三度查獲。
二、案經臺灣臺北地方法院檢察署檢察官自動檢舉聲請簡易判決處刑，經本院改以通
    常程序審理。
    理  由
一、訊據被告甲○○就其未經主管機關許可領得建築執照，即在右揭時間、地點以前
    開材料搭建，經臺北市政府工務局二度查報、二度強制拆除後，二度重建之事實
    固坦承不諱，然仍矢口否認有何違反建築法之犯行，辯稱：不知違反法律，況第
    二度重建僅係將原有之貨櫃屋搬至該地云云。經查，前開事實除據被告甲○○部
    分坦承不諱外，核經證人蔡鑽廷中指述歷歷，並經證人王明欽即台北市政府工務
    局建築管理處員工結證明確，另有台北市政府工務局建築管理處違建處理科違建
    案件明細、同局八十八年五月十九日北市工建字第八八三三三二五八○○號查報
    違建勒令停工拆除通知單、同局處同日號拆除新違章建築結案報告單、同局八十
    八年八月七日北市工建字第八八三三四二三一○○號書函、同局八月九日拆除新
    違章建築結案報告單、同局處八十八年九月八日北市工建字第八八三三四九八二
    ○○號書函及其附件、照片在卷可佐。雖被告甲○○辯稱不知違法、搬移貨櫃屋
    云云，然被告張欽銘於八十八年八月九日為工務局查報時，即於查報違建認定範
    圍圖上簽名，而於其簽名之左近即以明列法律規定，且被告前亦遭工務局二度強
    制拆除，豈有不知該建築之違法？又被告於警訊中即已坦承：「：：第三次只蓋
    廁所及棚子：：」（見八十八年度偵字第二二五三六號偵查卷第四九頁），豈是
    僅搬移貨櫃屋？是被告於本院審理時所為翻異、矛盾之詞，顯為卸責矯飾之詞，
    委無足採。故本件事證明確，被告甲○○犯行洵堪認定，應予依法論科。
二、核被告甲○○於台北市政府工務局二度強制拆除後，仍違反建築法三度重建所為
    ，係犯建築法第九十五條之罪。其先後多次犯行，時間緊密、犯意概括、為連續
    犯，依刑法第五十六條之規定，以一罪論。本院爰審酌被告犯罪後仍不知俊悔，
    於審理時仍多番矯飾，不知主動移除違建，並衡量被告其餘之動機、目的、手段
    ，重建之次數等一切情狀，量處如主文所示之刑，並諭知拘役易科罰金之折算標
    準，以資懲儆。又公訴人以被告甲○○於犯罪後業已坦承犯行、深表悔悟，請求
    從輕量刑、並予宣告緩刑等語，然被告甲○○於本院審理時仍數度翻異，辯稱並
    無違法云云，其態度難認坦承、悔悟，是不宜量酌緩刑，併此敘明。
據上論斷，應依刑事訴訟法第二百九十九條第一項前段，建築法第九十五條，刑法第
十一條前段、第五十六條、第四十一條，罰金罰鍰提高標準條例第二條，判決如主文
。
本案經檢察官劉成焜到庭執行職務
中    華    民    國      八十九      年      八      月      廿八      日
                                      臺灣臺北地方法院刑事第三庭
                                          法  官  郭  惠  玲
右正本證明與原本無異。
如不服本判決，應於判決送達後十日內，向本院提出上訴狀。
                                          書記官  林  淑  貞
中    華    民    國      八十九      年     九       月      二      日
附錄本案論罪科刑法條全文：
建築法第九十五條
依本法規定強制拆除之建築物，違反規定重建者，沒入其在現場之建築材料，應處一
年以下有期徒刑、拘役或科或併科三十萬元以下罰金。


司法院資訊處製作；財團法人民間司法改革基金會備份。
